臺灣高等法院臺南分院民事裁定
110年度抗字第98號
抗  告  人  李榮明  
上列抗告人因與相對人李芸安間聲請確定訴訟費用之聲明異議事
件，對於中華民國110年4月27日臺灣雲林地方法院所為裁定(110
年度事聲字第2號)，提起抗告，本院裁定如下：
    主  文
抗告駁回。
抗告訴訟費用由抗告人負擔。
    理  由
一、抗告意旨略以：相對人聲請確定原法院109年度訴字第626號
    確定判決（下稱系爭確定判決）之訴訟費用，惟該系爭確定
    判決業經伊提起再審之訴，雖再審之訴遭裁定駁回，然伊已
    於期限内提起抗告，並補提出土地租賃契約書、土地建築規
    劃協議書及土地使用權同意書等資料，系爭確定判決之再審
    之訴應會改判，系爭確定判決未完全確定，相對人聲請確定
    訴訟費用，並無理由，應予駁回，原裁定駁回伊之異議，尚
    有違誤，爰提起抗告求為廢棄原裁定等語
二、按法院未於訴訟費用之裁判確定其費用額者，第一審受訴法
    院於該裁判有執行力後，應依聲請以裁定確定之。依第一項
    確定之訴訟費用額，應於裁定送達之翌日起，加給按法定利
    率計算之利息，民事訴訟法第91條第1項及第3項定有明文。
　　又當事人對於確定判決，如有再審事由，固得提起再審之訴
    ，然提起再審之訴，非有阻斷判決確定之效力（最高法院77
    年台抗字第141號裁定參照）。
三、經查，抗告人與相對人間請求拆屋還地等事件，業經原法院
    為系爭確定判決，抗告人雖對系爭確定判決提起再審之訴，
    惟經原法院以裁定駁回再審之訴等情，有系爭確定判決書及
    駁回再審之裁定可參（原法院司聲字卷第3至4頁、事聲字卷
    第33至39頁）。抗告人雖主張就前揭駁回再審之訴之裁定，
    業已提起抗告，應會改判云云，並補提出土地使用權同意書
    、土地租賃契約書、土地建築規劃協議書等資料（本院卷第
    35至59頁）為證。惟依前揭說明，提起再審之訴，非即有阻
    斷判決確定之效力，且提起再審之訴，非必然會得到勝訴判
    決，抗告人此部分主張，並無理由。系爭確定判決既已確定
    ，相對人自得依前開規定聲請原法院確定訴訟費用額。而系
    爭確定判決就訴訟費用判命由抗告人負擔，有系爭確定判決
    書及更正裁定（本院卷第63頁)可參。相對人於系爭確定判
    決訴訟程序進行中，支出第一審裁判費新臺幣（下同）36,2
    44元及地政規費4,175元，有相對人提出之自行收納款項收
    據、地政規費徵收聯單可稽（原法院司聲字卷第7、8頁）。
    原法院依前揭規定確定抗告人應給付相對人之訴訟費用額為
    40,419元，並加給自裁定送達翌日起至清償日止按法定利率
    即週年利率5%計算之利息，核無違誤。原裁定維持原法院司
    法事務官確定訴訟費用之裁定，駁回抗告人之異議，尚無不
    合。抗告意旨指摘原裁定為不當，求為廢棄改判，並無理由
    ，應予駁回。
四、據上論結，本件抗告為無理由，依民事訴訟法第495條之1第
    1項、第449條第1項、第95條、第78條，裁定如主文。
中　　華　　民　　國　　110 　年　　6 　　月　　8 　　日
                  民事第四庭    審判長法  官  翁金緞  

                                      法  官  藍雅清 

                                      法  官  黃義成 
上為正本係照原本作成。
本裁定除以適用法規顯有錯誤為理由外，不得再抗告。如提再抗
告，應於收受送達後十日內向本院提出再抗告狀（須附繕本），
並繳納再抗告費新台幣一千元。
提起再抗告應委任律師或具有律師資格之人之委任狀；委任有律
師資格者，另應附具律師資格證書及釋明委任人與受任人有民事
訴訟法第466條之1第1項但書或第2項所定關係之釋明文書影本。
中　　華　　民　　國　　110 　年　　6 　　月　　8 　　日

                                      書記官  翁倩玉  
【附註】
民事訴訟法第495條之1第2項準用同法第466條之1第1、2項規定
：
⑴對於第二審判決上訴，上訴人應委任律師為訴訟代理人。但上
  訴人或其法定代理人具有律師資格者，不在此限。
⑵上訴人之配偶、三親等內之血親、二親等內之姻親，或上訴人
  為法人、中央或地方機關時，其所屬專任人員具有律師資格並
  經法院認為適當者，亦得為第三審訴訟代理人。
民事訴訟法第466條之2第1項：
  上訴人無資力委任訴訟代理人者，得依訴訟救助之規定，聲請
  第三審法院為之選任律師為其訴訟代理人。